# 关于投资性房地产转换和其他债权投资转换差额处理问题

提问人：wx_5dc3bc5d30f5 时间：2020-07-29 19:32:00
请教一下，为什么固定资产转换为投资性房地产时，差额分情况计入其他综合收益和公允价值变动损益，而债权投资转换为其他债权投资投资时差额直接计入其他综合收益呢，是转换资产不同造成的差别嘛

回答人：chenyiwei
由于适用的会计准则不同。转为其他综合收益都不意味着原资产的终止确认，而是后续计量模式调整，将此时点上的增值视同未实现，计入其他综合收益，到实现时再转出到损益。